【裁判字號】    89,附民,39
【裁判日期】    890905
【裁判案由】    請求賠償損害
【裁判全文】
臺灣彰化地方法院刑事附帶民事訴訟判決              八十九年度附民字第三九號
    原      告  弘音企業股份有限公司  設台北縣新店巿中正路五二五之一號十樓
    法定代理人  乙○○
    代  理  人  丙○○
                丁○○
    被      告  甲○○
右列被告因八十九年度訴字第二四五號違反著作權法案件，經原告提起附帶民事訴訟
，請求損害賠償事件，本院判決如左︰
    主    文
被告應給付原告新台幣貳拾萬元，及自民國八十九年三月十八日起，至清償日止，按
週年利率百分之五計算之利息。
原告其餘之訴駁回。
    事    實
甲、原告方面：
  一、聲明：求為判決，被告應給付原告新台幣（下同）五十萬元，及自起訴狀繕本
            送達被告翌日（即民國八十九年三月十八日）起，至清償日止，按年息
            百分之五計算之利息。
  二、陳述：
  (一)被告違反著作權法案件，經臺灣彰化地方法院檢察署檢察官以八十八年度偵字
      第八七０七號偵查起訴，經鈞院審理中，茲引用刑事案件之陳述。
    (二)按因故意或過失不法侵害他人之著作財產權，負損害賠償責任；如被害人不易
      證明其實際損害額，得請求法院依侵害之情節，在新台幣一萬元以上五十萬元
      以下，酌定賠償額，著作權法第八十八條第一項、第三項定有明文。本件原告
      遭侵害著作財產權「野花」、「野草亦是花」二首歌曲，依上開規定，請求如
      聲明所示。事後兩造曾協商，原告同意被告以現金七萬元一次付清和解，否則
      ，不同意和解。
  三、證據：提出營利事業登記證、公司執照影本各一件，並引用刑事案件提出證據
            。
乙、被告方面：
  一、聲明：求為判決駁回原告之訴。
  二、陳述：被告經營「金錸薏ＫＴＶ」於八十八年一月間始開營業，「野花」、「
            野草亦是花」二首歌曲，約播放三、四個月左右。被告並無侵害原告之
            著作權，因據賣主楊昭男告知已取得該二首歌曲之授權。
    理    由
一、本件原告主張被告於八十八年一月間起，經營位於彰化縣溪湖鎮○○街六十七號
    「金錸薏ＫＴＶ店」，並為負責人，其明知「野花」、「野草亦是花」二首歌曲
    ，為原告公司享有之歌曲著作財產權，未經原告同意，不得予以侵害，竟未取得
    原告公司之授權，基於概括犯意，將內灌輸上開二首歌曲之電腦點唱機，配置於
    包廂內，供前來消費之不特定客人點唱，而連續擅自以公開播送方式侵害他人之
    著作財產權，嗣原告公司派人先於該ＫＴＶ內消費而查知，旋向警舉發，於八十
    八年六月二十三日下午五時三十五分許，為警持檢察官簽發搜索票，於上址編號
    Ａ５包廂內查獲之事實，業據原告代理人指訴甚詳，並有原告蒐證報告表、內政
    部著作權登記簿謄本影本二紙、「金錸薏    ＫＴＶ店」包廂螢幕照片六張足憑
    ，及扣案之點歌簿一本及點歌搖控器一支足佐證（以上證據，均於刑事卷），雖
    證人楊昭男於本院刑事案件證稱：「伊販賣點唱機予被告公司，我們有將合約書
    寄回授權人福和唱片公司，但該公司並沒有寄回．．」等語，惟既然福和唱片公
    司未將合約書寄予楊昭男，且被告復未自楊昭男處取得上開二首歌曲授權文件，
    被告又係經營ＫＴＶ業者，衡諸常情，即可懷疑該歌曲是否有授權，竟仍買受該
    電腦點唱機，配置包廂供客人點唱使用，實有違常理。況據原告公司代理人丁○
    ○提供之福和唱片公司與著作人張燕清之八十三年九月廿四日「著作物使用同意
    書」（附刑事卷），上開授權福和唱片公司期限僅二年，堪信原告之主張為真正
    。況被告違反著作權法，經本院八十九年度訴字第二四五號刑事判決認定，且判
    處罪刑在案。
二、按因故意或過失不法侵害他人之著作財產權，負損害賠償責任；如被害人不易證
    明其實際損害額，得請求法院依侵害情節，在新台幣一萬元以上五十萬元以下，
    酌定賠償額，著作權法第八十八條第一項、第三項定有明文。本件原告侵害被告
    之著作財產權，既經認定，依上開規定，對於原告因而所受之損害，自應負賠償
    責任。爰審酌被告侵害原告者，係「野花」、「野草亦是花」二首歌曲，期間約
    三、四個月之情節，認以二十萬元為賠償額。從而, 原告請求二十萬元，及自八
    十九年三月十八日起，至清償日止，依週年利率百分之五計算之遲延利息部分，
    洵屬正當，應予准許；逾此部分所為之請求，為無理由，應予駁回。
三、結論：本件原告之訴，為一部有理由，一部無理由，依刑事訴訟法第五百零二條
    ，判決如主文。
中    華    民    國    八十九      年      九      月      五          日
        臺灣彰化地方法院刑事第二庭
                                        法      官  王  鏡  明
右正本證明與原本無異。
如不服本判決，應於判決送達後十日內向本院提出上訴狀(須繕附本)。
本判決非對於刑事訴訟之判決有上訴時不得上訴。
                                        法院書記官  于  淑  真
中    華    民    國    八十九      年      九      月      八          日


司法院資訊處製作；財團法人民間司法改革基金會備份。
